Felipe Miguel Nery Lunkes

felipenldev@gmail.com

Telefone: (31) 98100-7706 Belo Horizonte, Brasil

Perfil pessoal e objetivos profissionais

Interessado em atuar como **desenvolvedor backend** (em C, Python, Java e SQL). Estou no processo de transição de carreira, retornando à área de desenvolvimento, onde atuei por 3 anos pela minha formação como **técnico em Informática** (2013). Estou em busca de uma **primeira oportunidade** como **desenvolvedor júnior**, atuando como backend (em C, Python, Java e SQL). Não possuo experiência CLT (PJ ou vinculo empregatício) na área, e busco uma oportunidade para entrar no mercado. Apesar disso, tenho experiência como desenvolvedor e técnico de manutenção de computadores freelancer.

Possuo experiência (através de atividade freelancer e desenvolvimento de projetos pessoais) em desenvolvimento utilizando C, Python, Java e Assembly x86, além da utilização de ferramentas como git, gcc, nasm, fasm, entre outros. Aficionado por linha de comando, possuo experiência em sistemas Unix-like como Linux, FreeBSD e macOS, bem como desenvolvimento de shell scripts. Tenho formação técnica em informática pela Escola Técnica Vital Brasil-Polimig (2013) onde me familiarizei com noções de hardware, robótica, HTML/CSS, Pascal, Delphi, C, Java, SQL, análise de sistemas, empreendedorismo e VisualBasic. Dentre as linguagens de programação, cursei 1 ano de Java, C, Visual Basic e SQL. Eu também me tornei um desenvolvedor Assembly x86 autodidata desde então. Durante o ensino médio com formação técnica, atuei como instrutor de informática para todas as idades, junto ao programa do governo federal Telecentros.BR, além de atuar como freelancer no desenvolvimento de software e manutenção de laptops e computadores de mesa. Tenho formação no Pacote Office, Windows, web design e manutenção de computadores pelo CNI (2010). Posteriormente, me formei bacharel em Ciências Biológicas pela Universidade Federal de Minas Gerais (UFMG), com ênfase em Biotecnologia e Saúde, com foco nas áreas de Bioinformática, Bioquímica e Biologia Molecular.

Nas horas vagas, tenho interesse em estudar e me aprimorar, além de desenvolver um projeto autoral de sistema operacional (Hexagonix) e projetos associados, bem como projetos em programação de baixo nível. Procuro sempre me atualizar nas linguagens e frameworks mais utilizados. Interesse crescente em Rust e Go. Iniciando estudos em outras linguagens, como JavaScript, Rust e Go.

Veja meus projetos em meu GitHub.

Certificados

2022

- Java (143 min) Let's Code (Santander Coders);
- Minicamp Cloud & Cybersecurity (32 horas) Faculdade XP Educação;

2017

• Introdução à Programação (3 horas) - Universidade Federal de Minas Gerais (UFMG);

2010

- Manutenção de notebooks CNI;
- Pacote Office CNI;
- Windows CNI;
- Web designer CNI.

Experiência profissional

2023 | Transição de carreira

• Transição de carreira de biólogo (após conclusão do curso de mestrado acadêmico em Ciências da Saúde) para desenvolvedor backend (Java, C e Python). Venho me aprimorando, após minha formação técnica e trabalhos como freelancer, há mais de 2 anos. Meu portfólio pode ser encontrado aqui. Desde 2012, trabalho como freelancer e desenvolvendo projetos pessoais (hobbies), adquirindo experiência em Assembly x86, Java, Python, C, SQL, shell script, entre outras tecnologias, linguagens e frameworks. Buscando uma oportunidade em Java, C ou Python.

2021-2023 | Estudante de mestrado - Instituto René Rachou/Fiocruz Minas - Belo Horizonte, Brasil

- Mestrado em Ciências da Saúde pelo IRR/Fundação Oswaldo Cruz;
- Projeto que visa caracterizar funcionalmente proteínas de Schistosoma mansoni.

2016--2020 | Aluno de Iniciação Científica - Instituto René Rachou/Fiocruz Minas - Belo Horizonte, Brasil

• Estudante de Iniciação Científica (IC) durante a graduação.

2015-2016 | Experiência docente - CNPq e Escola Estadual Ordem e Progresso - Belo Horizonte, Brasil

- Bolsista do Programa Institucional de Bolsas de Iniciação à Docência (PIBID), coordenado pela Pontifícia Universidade Católica de Minas Gerais (PUC Minas), atuando no ensino médio na Escola Estadual Ordem e Progresso (Belo Horizonte). As atividades realizadas incluem:
 - Preparação de aulas teóricas e práticas para alunos de todos os anos do ensino médio;
 - Preparação e correção de provas e atividades avaliativas;

2013-2015 | Desenvolvedor de software freelancer

• Desenvolvedor de software freelancer, utilizando as linguagens Java, C e VisualBasic.Desenvolvedor de software freelancer, utilizando as linguagens Java, C e VisualBasic.

Competências: Visual Basic · C · Java

2012-2015 | Técnico em manutenção de computadores freelancer

• Técnico responsável pela manutenção de computadores de mesa e laptops, atuando como freelancer. Técnico responsável pela manutenção de computadores de mesa e laptops, atuando como freelancer.

Competências: Microsoft Windows · Hardware · Linux

2013-2014 | Instrutor de Informática - Centro de Apoio Comunitário Serrano - Belo Horizonte, Brasil

- Instrutor de informática para crianças e idosos durante e após a realização do curso técnico;
- Bolsista associado ao programa federal TELECENTROS.BR, que visa democratizar o acesso à informática.

Competências: Microsoft Excel· MySQL· Docência· Linux· Java· Linguagens de programação

Projetos, portfólio e tecnologias

- C:
 - Sistema Operacional Lunix (Lunix OS) | 2022-atualmente
 - * Lunix OS é um sistema operacional em início de desenvolvimento e é desenvolvido em linguagem C. O Lunix OS tem propósito educacional e de teste, me permitindo aprimorar minha experiência em C. Além disso, é documentado, permitindo que outras pessoas o utilizem para o mesmo fim.
 - PX-DOS | 2013-2015

* PX-DOS é derivado de uma versão mais antiga de um sistema DOS, o Public Domain Operating System (PDOS). O PX-DOS adiciona novas camadas, abstrações e funções sobre o PDOS e estende sua funcionalidade. Também foram adicionados vários novos utilitários (userland) ao sistema básico. Os componentes do sistema foram divididos em repositórios. Temos o repositório que contém o kernel, carregador de inicialização e interpretador de comandos, o que contém o init do sistema (modo de usuário) e os utilitários do sistema. Também temos o repositório com as bibliotecas de desenvolvimento Assembly e libc.

- PXBAS | 2011-2013

* Meu primeiro projeto de sistema operacional desenvolvido integralmente em Assembly x86. O sistema implementa um sistema de arquivos simples, chamado BinFS, baseado em uma lista encadeada de arquivos. O sistema de arquivos é criado através de uma ferramenta desenvolvida em C, que cria uma imagem de disco. O Bin S.O é executado em modo real 16-bit e tem suporte a desenvolvimento de utilitários utilizando bibliotecas Assembly. O sistema pode ser instalado em dispositivos para ser executado de forma nativa, através de um instalado rodando em um LiveCD Linux (Netuno OS).

• Java:

- Java Power Shell (JpS) | 2013

* Java Power Shell (JPS) é um shell portável desenvolvido em Java e testado em Linux, macOS e Windows. Usado como projeto de aprendizado das principais interfaces Java durante o curso técnico, usando herança e métodos padrão da linguagem.

- Java-Contact-Book | 2013

* Projeto de agenda desenvolvido em Java e utilizando um banco SQL que permite adicionar e consultar informações pessoais.

- Java-Random | 2013

* Projetos em Java variados, desenvolvidos durante o técnico em Informática, que utilizam bancos de dados SQL e métodos Java.

• Python:

- Python-exp | 2021-atualmente

- * Ferramentas de propósito geral desenvolvidas em Python para automatizar ou facilitar tarefas executadas em linha de comando. Além disso, utilitários de aprendizado na linguagem, como calculadora de IMC. Os projetos estão distribuídos entre vários repositórios em meu GitHub.
- Uso de Python para criar frontend para ferramentas executadas em linha de comando. Principalmente usando Tkinter e derivados, mirando Linux e FreeBSD (WSL no Windows também é suportado);
- Criação de pequenos programas para estudo de algoritmos em Python;

• C++:

- Arduino | 2012-2018

* Este é um dos projetos baseados em Arduino desenvolvidos entre 2012-2018. Outros projetos podem ser encontrados entre meus repositórios no GitHub.

• Assembly:

- Hexagonix OS | 2015-atualmente

* O Hexagonix é um sistema operacional simples e leve, Unix-like e completamente desenvolvido em Assembly x86. O Hexagonix é composto por um kernel monolítico simples, chamado Hexagon, shell, utilitários Unix-like desenvolvidos em Assembly e bibliotecas para o desenvolvimento de outros utilitários. Além disso, ele é self-hosting, contando com um port do montador fasm (flat assembler), o mesmo utilizado para sua construção. Ele opera em modo protegido 32-bit, com suporte a FAT16, processadores Pentium III ou superiores e 32 MB de memória RAM ou mais. Ele pode ser instalado em máquina física, sendo executado de forma nativa. O sistema visa ser simples e rápido, se baseando em alguns conceitos da filosofia Unix, além de ser licenciado sob a licença BSD-3-Clause, uma licença de software livre permissiva. No momento, toda a documentação do projeto se encontra em português e inglês, enquanto os comentários do código estão em português. O Hexagonix possui uma

documentação extensa, que abrange diversas características do sistema, da linguagem e de hardware. A documentação pode ser encontrada em: github.com/hexagonix/Doc. O projeto também visa ser uma ferramenta educacional, com código bem comentado.

- Bin S.O | 2011-2013

* Meu primeiro projeto de sistema operacional desenvolvido integralmente em Assembly x86. O sistema implementa um sistema de arquivos simples, chamado BinFS, baseado em uma lista encadeada de arquivos. O sistema de arquivos é criado através de uma ferramenta desenvolvida em C, que cria uma imagem de disco. O Bin S.O é executado em modo real 16-bit e tem suporte a desenvolvimento de utilitários utilizando bibliotecas Assembly. O sistema pode ser instalado em dispositivos para ser executado de forma nativa, através de um instalado rodando em um LiveCD Linux (Netuno OS).

- Asm-MIPS | 2018

* Código Assembly MIPS escrito por mim para a disciplina de Disciplina de Organização de Computadores I (DCC006) do Departamento de Ciências da Computação da Universidade Federal de Minas Gerais (UFMG), em 2018. O código pode ser executado no MARS MIPS Simulator.

• Linux:

- Netuno OS | **2012-2014**

* Durante o ano de 2012, motivado em aprender mais sobre o funcionamento de um sistema operacional moderno, passei a desenvolver uma distribuição Linux pequena e simples, optando por manter uma interface em linha de comando. Para isso, segui os passos propostos pelo projeto Linux From Scratch. O resultado foi o Netuno OS, um sistema operacional baseado no kernel Linux da série 2.6, ferramentas e utilitários padrão. Não existem fontes diferentes dos disponíveis nos pacotes utilizados, então um repositório não havia sido criado na época. O que restou dele foi uma imagem de instalação do sistema, com aproximadamente 192 Mb, datada de 2012 e atualizada em 2014. No momento, também desenvolvi alguns módulos de kernel para estudar as interfaces e uso do diretório /proc.

• Shell script:

- freebsd-config | 2022-atualmente

* O projeto se baseia em um script de shell desenvolvido para automatizar a instalação de diversos pacotes após a instalação do FreeBSD. Por padrão, a instalação do FreeBSD não instala drivers gráficos e de rede, bem como utilitários GNU e uma interface gráfica. O script visa automatizar a configuração de rede e gráficos, solicitar ao usuário a escolha de um dos vários ambientes gráficos a instalar e instalar ferramentas GNU, como bash e nano, por exemplo.

- Run Ancient UNIX | 2022-atualmente

* Este projeto/repositório visa facilitar a execução de versões antigas do UNIX, desenvolvidas para arquiteturas descontinuadas, como PDP-11. Isso inclui as versões históricas Version 1 UNIX, Version 5 UNIX e Version 7 UNIX. O projeto inclui um script e um frontend em Python responsáveis por realizar o download de imagens de disco de versões antigas do UNIX, bem como preparar essas imagens para serem executadas em arquiteturas modernas.

• Markdown:

- osdev | 2021-atualmente

* osdev é um projeto que visa catalogar e obter mais informações sobre projetos de sistemas operacionais de código livre em atividade, além de fornecer material selecionado que pode auxiliar no desenvolvimento de projetos de sistemas operacionais independentes. Sendo assim, todos os projetos são classificados quanto a família de sistema operacional, arquitetura alvo, se estão disponíveis no GitHub ou não, se estão ativos (com commits com menos de 4 anos) e licença de software. Além disso, o repositório busca levantar e organizar material histórico sobre os sistemas operacionais mais utilizados ou que revolucionaram a computação, como o UNIX.

- Meu currículo | 2022-2023

* Este currículo foi integralmente desenvolvido em Markdown e convertido em PDF com o utilitário pandoc.

Habilidades e interesses

- Fluente em português (nativo) e inglês avançado (C1);
- Domínio no pacote Office (incluindo alternativas open-source) e pacotes estatísticos (R e GraphPad Prism);
- Domínio em C, Python, Assembly x86, shell script (sistemas Unix-like), SQL (veja meus **projetos**) e Markdown;
- Familiaridade com Java, JavaScript, VisualBasic e C++;
- Domínio em softwares de versionalização, como git (incluindo uso de linha de comando);
- Autodidata em uma série de linguagens de programação;
- Boa comunicação e trabalho em equipe;
- Interessado em história da computação, emulação e preservação de software histórico;
- Proplayer de Minecraft e GhostWire: Tokyo.

Formação acadêmica

2021-2023 | Mestrado em Ciências da Saúde - Instituto René Rachou/Fiocruz Minas - Belo Horizonte, Brasil

- Mestrado concluído em Ciências da Saúde pelo IRR/Fundação Oswaldo Cruz;
- Projeto que visava caracterizar experimentalmente proteases catepsina D-like de Schistosoma mansoni como alvos terapêuticos para o desenvolvimento de novos fármacos, utilizando Biologia Molecular e Bioinformática.

2016-2020 | Graduação em Ciências Biológicas - Universidade Federal de Minas Gerais - Belo Horizonte, Brasil

 Graduação em Ciências Biológicas com ênfase em Biotecnologia e Saúde (Bioquímica, Biologia Molecular, Imunologia e Bioinformática);

2014 | Formação técnica interrompida em Computação Gráfica - Centro Universitário UNA

• Formação técnica (PRONATEC) interrompida em Computação Gráfica;

2011-2023 | Ensino Médio com Técnico em Informática - Escola Técnica Vital Brasil - Belo Horizonte, Brasil

- Formação técnica como desenvolvedor de software e análise de sistemas;
- Contato com Pascal, C, HTML/CSS, SQL, Java e VisualBasic, além de disciplinas relacioandas a hardware e robótica;
- 1 ano de formação nas áreas de programação em Java, C, Visual Basic, Análise de Sistemas, Lógica de programação e SQL.

Competências: Pascal · Robótica · x86 Assembly · Java · Programação (computação) · MySQL · Linguagens de programação · Linux · C · Análise de sistemas · Microsoft Excel · C (linguagem de programação) · Programação de computadores · Hardware

Prêmios e títulos

- 2021:
 - Primeiro colocado na seleção para mestrado do Programa de Pós-Graduação em Ciências da Saúde do Instituto René Rachou/Fiocruz Minas;
- 2019:
 - Destaque em apresentação oral na XXVII Reunião Anual de Iniciação Científica do Instituto René Rachou
 Fiocruz Minas, Instituto René Rachou Fiocruz Minas;
- 2018:
 - Destaque em apresentação oral na XXVI Reunião Anual de Iniciação Científica do Instituto René Rachou
 Fiocruz Minas, Instituto René Rachou Fiocruz Minas;
- 2017:
 - Melhor apresentação oral na IV Jornada da Pós-Graduação/XXV Reunião Anual de Iniciação Científica/XII Jornada do Programa de Vocação Científica do Centro de Pesquisas René Rachou/Fiocruz Minas, Centro de Pesquisas René Rachou;

• 2016:

— Destaque acadêmico do 1° semestre de 2016 no curso de Ciências Biológicas - Licenciatura, Pontifícia Universidade Católica de Minas Gerais (PUC Minas).

Portfólio e contato (clique para acessar)

- GitHub
- LinkedIn
- LinkTree
- Twitter
- Instagram
- CV Online Inglês
- Currículo Lattes

Esse currículo foi feito inteiramente em Markdown.